# 请教陈版，子公司或联营企业清产核资对投资方影响的处理

提问人：Manson_Luci 时间：2015-11-25 15:11:41
1 、子公司清产核资，经批复后调减期初权益，已资不抵债，母公司可以按前期审计报告及清产核资批复结果，作为对子公司计提减值的依据进行计算，这里的减值是调整期初数还是做在当期比较合适？ 2 、联营企业清产核资，经批复后调减期初权益，已资不抵债，投资方按前期审计报告及清产核资批复结果，作为对联营企业权益法核算的依据进行计算，这里的权益法核算是调整期初数还是做在当期比较合适？

回答人：chenyiwei
1 、个别报表层面建议确认在当期，合并报表层面体现追溯的结果； 2 、权益法核算的处理建议与该联营企业自身的处理一致，即追溯前期。

提问人：zhs7403 时间：2015-11-25 20:04:42
陈老师，如此处理的根据是什么？没想清楚
个别报表层面建议确认在当期，合并报表层面体现追溯的结果

回答人：chenyiwei
个别报表层面，因为既不是前期差错也不是政策变更，所以调整前期缺乏依据；合并报表层面的考虑主要是与子公司个别报表层面的处理一致。